【裁判字號】    97,交簡上,75
【裁判日期】    970806
【裁判案由】    公共危險
【裁判全文】
臺灣士林地方法院刑事判決            97年度交簡上字第75號
上  訴  人  臺灣士林地方法院檢察署檢察官
被      告  甲○○
上列上訴人因被告公共危險案件，不服本院中華民國97年3 月27
日97年度交簡字第89號第一審簡易判決（原聲請簡易判決處刑案
號：97年度偵字第768 號），提起上訴，本院管轄之第二審合議
庭判決如下：
    主  文
上訴駁回。
    事實及理由
一、本案經本院合議庭審理結果，認第一審判決以被告甲○○所
    為，係犯97年1 月2 日修正前刑法第185 條之3 之不能安全
    駕駛動力交通工具罪，處罰金新臺幣（以下同）8 萬元，並
    諭知易服勞役之折算標準，其認事、用法均無違誤，刑度之
    裁量亦屬妥適，並無逾越權限、裁量濫用或輕重失衡之情事
    ，應予維持，本判決有關事實及理由，除證據部分補充以「
    被告於本院訊問時之自白」為證據外，其餘均引用第一審判
    決書及聲請簡易判決處刑書之記載（詳如附件）。
二、上訴意旨略以：被告前因相類犯行經判處拘役40日，原審量
    處罰金8 萬元，雖較前次易科罰金後之金額為高，但量處拘
    役刑檢察官得不准被告易科罰金而將被告送監執行，罰金8
    萬元實較拘役40日為輕，又被告於偵查中到庭時滿身酒味，
    態度輕忽，並無悔意，故指摘原審量刑過輕，並請求量處有
    期徒刑之刑云云。惟刑之量定係實體上賦予法院自由裁量之
    事項，倘未逾越法律規定之範圍，且無濫用權限之情事，即
    不得任意指摘為違法或不當。本件原審判決量刑並未逾越法
    律規定之範圍，亦無濫用權限之情事，依照前揭說明，尚難
    任意指摘違法或不當。況被告前次公共危險案件，乃酒後駕
    駛「自小客車」被查獲，與本案之「重型機車」不同，且前
    案所測得呼氣中酒精濃度為「每公升0.94毫克」，亦高出本
    案測得之濃度，此有本院92年度交簡字第128 號刑事簡易判
    決及臺灣士林地方法院檢察署92年度偵字第6165號檢察官聲
    請簡易判決處刑書附卷可查。兩案犯罪事實既稍有不同，公
    訴人據前案判決認本案原審判決量刑過輕，自非當然有據。
    又被告於偵查中出庭飲用酒類，態度輕忽，固屬實情，然原
    審量處罰金8 萬元，已較被告前次拘役40日易科罰金後之數
    額為高，原審應已綜合上情，而為量刑，不能指為違法不當
    。是上訴人上訴指摘原審量刑過輕，非有理由，應予駁回。
據上論斷，應依刑事訴訟法第455 條之1 第1 項、第3 項、第36
8 條、373 條，判決如主文。
本案經檢察官洪三到庭執行職務。
中    華    民    國    97    年    8     月    6     日
                  刑事第七庭審判長法  官  林秀鳳
                                  法  官  許碧惠
                                  法  官  周群翔
以上正本證明與原本無異。
本判決不得上訴。
                                  書記官  劉育君
中    華    民    國    97    年    8     月    6     日


司法院資訊處製作；財團法人民間司法改革基金會備份。
